【裁判字號】    90,易,1196
【裁判日期】    900621
【裁判案由】    竊盜等
【裁判全文】
臺灣臺中地方法院刑事判決                          九十年度易字第一一九六號
    公  訴  人  台灣台中地方法院檢察署檢察官
    被      告  戊○○
    選任辯護人  李秋瑩
    被      告  甲○○
    被      告  丁○○
右列被告因竊盜等案件，經檢察官提起公訴（八十九年度偵字第一八五二四號），本
院判決如左：
    主  文
戊○○、甲○○、丁○○共同連續收受贓物，各處有期徒刑陸月，如易科罰金，均以
參佰元折算壹日。
    事  實
一、戊○○、甲○○、丁○○明知乙○○所持有，放置在乙○○所承租坐落台中縣沙
    鹿鎮○○路二０二號鐵皮屋內之Ｘ６－三二０九號及ＴＮ－０八七七號自小客車
    ，係來路不明之贓物（該Ｘ６－三二０九號自小客車為辛○○所有，於民國八十
    九年十一月十日九時許，在台中市○○路○段附近失竊，失竊時車內並放有核種
    ＩＲ－１９２密封放射性物質設備一盒，另ＴＮ－０八八七號自小客車，為庚○○所有，於八十九年十一月十二日凌晨二時許，在台中市○○街旁失竊），竟共
    同基於概括之犯意，連續於八十九年十一月十日及同年月十二日，受僱於乙○○
    前往上址，由乙○○提供解體工具，以每輛車每人新台幣（下同）三千五百元之
    代價，予以收受解體，而隱匿關係他人刑事被告之證據。嗣於八十九年十一月十
    二日九時三十分許，戊○○、甲○○、丁○○適在上址拆解該ＴＮ－０八八七號
    自小客車時，為警當場查獲，並扣得解體工具板手一支、套筒五個、油壓剪一支
    、氣動起子一支（乙○○竊盜部分另結）。
二、案經台中縣警察局清水分局報請台灣台中地方法院檢察署檢察官偵查起訴。
    理  由
一、訊據被告戊○○、甲○○、丁○○固坦承受僱於乙○○以每輛車每人三千五百元
    之代價予以解體之事實，惟均否認收受贓物等犯行，辯稱乙○○均有提出行車執
    照，伊等不知係贓車，乙○○說是保險公司泡水車，賣也沒人要，要拆零件云云
    。然查該Ｘ６－三二０九號自小客車為辛○○所有，於八十九年十一月十日九時
    許，在台中市○○路○段附近失竊（失竊時車內並放有核種ＩＲ－１９２密封放
    射性物質設備一盒），另ＴＮ－０八八七號自小客車，為庚○○所有，於八十九
    年十一月十二日凌晨二時許，在台中市○○街旁失竊，皆為贓物等情，業據被害
    人辛○○、庚○○於警訊時指述綦詳，並有被害人庚○○領回ＴＮ－０八七七號
    自小客車及被害人辛○○領回核種ＩＲ－１９２密封放射性物質設備一盒、自小
    客車門四片之贓物認領保管收據二份附卷足憑，而該核種ＩＲ－１９２密封放射
    性物質設備一盒及自小客車門四片係查獲時在現場所發現，復經證人即查獲員警
    己○○證述屬實。參以被告戊○○、丁○○於偵查中供陳乙○○並未交付車輛保
    險、車籍、報廢有關資料等語，另被告戊○○於警訊時供稱乙○○打伊行動電話
    ，行動電話只顯示私人號碼，無電話號碼顯示，平時不常聯絡，僅拆解車輛時，
    由乙○○主動聯絡，伊與乙○○認識近一個多月，不十分清楚乙○○為人，被告
    甲○○稱伊有這樣懷疑過（拆解車輛為贓物），但為了賺錢才不聞不問，被告丁○○稱雖王姓男子說是保險公司理賠領錢用，但伊等皆知那些車輛是偷來等語，
    顯見被告等具有贓物認識，所辯無非飾卸之詞，不足採信。此外復有解體工具板
    手一支、套筒五個、油壓剪一支、氣動起子一支扣案可稽，事證明確，被告等犯
    行均堪認定。至被告等雖供承共已解體四輛汽車，但除該Ｘ６－三二０九號及Ｔ
    Ｎ－０八七七號自小客車外，尚無積極證據足證另遭解體之其他二輛汽車亦屬贓
    物，併予敘明。
二、核被告等所為，均係犯刑法第三百四十九條第一項之收受贓物罪及同法第一百六
    十五條之隱匿刑事證據罪。三人間有犯意聯絡及行為分擔，皆為共同正犯。又坐
    落台中縣沙鹿鎮○○路二０二號鐵皮屋係乙○○所承租，已經證人即出租人丙○○供明，並有房屋租賃契約書在卷足參，且乙○○係竊得前述自小客車後放置該
    鐵皮屋內，再聯絡被告等前往解體，被告等僅單純受僱解體，予以收受前述自小
    客車，難認有受寄並為之隱藏之犯意，且亦無受寄行為，檢察官認被告等係犯刑
    法第三百四十九條第二項之寄藏贓物罪，尚有未合，起訴法條應予變更。而所犯
    上開二罪，有方法結果之牽連關係，應從較重之收受贓物罪處斷。再被告先後二
    次收受贓物犯行，時間緊接，犯罪構成要件相同，顯係基於概括之犯意為之，應
    依連續犯規定論以一罪，依法加重其刑。爰分別審酌被告等皆無前科（見卷附台
    灣台中地方法院檢察署刑案資料查註紀錄表），為貪小利，竟受僱乙○○解體贓
    車，危害非輕及其犯罪目的、手段、犯罪後態度等一切情狀，各處以如主文所示
    之刑，並均諭知易科罰金之折算標準。又被告等行為後，刑法第四十一條業經立
    法院通過修正為犯最重本刑為五年以下有期徒刑以下之刑之罪，而受六個月以下
    有期徒刑或拘役之宣告，因身體、教育、職業、家庭之關係或其他正當事由，執
    行顯有困難者，得以一元以上三元以下折算一日，易科罰金。但確因不執行所宣
    告之刑，難收矯正之效，或難以維持法秩序者，不在此限（另增訂第二項，併合
    處罰之數罪，均有前項情形，其應執行之刑逾六月者，亦同），並經總統於九十
    年一月十日公布，同年月十二日生效，本件自應適用修正公布生效之新法諭知易
    科罰金之折算標準。至扣案之解體工具板手一支、套筒五個、油壓剪一支、氣動
    起子一支，為乙○○所有，非屬被告所有，尚不能宣告沒收，亦予敘明。
據上論斷，應依刑事訴訟法第二百九十九條第一項前段、第三百條、刑法第二條第一
項前段、第二十八條、第五十六條、第一百六十五條、第三百四十九條第一項、第五
十五條、修正後第四十一條第一項前段、罰金罰鍰提高標準條例第一條前段、第二條
，判決如主文。
中      華      民      國      九十      年      六      月  二十一    日
                                        法  官  鍾  堯  航
右正本證明與原本無異。
如不服本判決，應於送達後十日內向本院提出上訴狀（須附繕本），上訴於台灣高等
法院台中分院。
                                        書記官
中      華      民      國      九十      年      六      月   二十一   日
附錄論罪科刑法條
刑法第一百六十五條：
偽造、變造、湮滅或隱匿關係他人刑事被告案件之證據，或使用偽造、變造之證據者
，處二年以下有期徒刑、拘役或五百元以下罰金
刑法第三百四十九條第一項：
收受贓物者，處三年以下有期徒刑、拘役或五百元以下罰金。


司法院資訊處製作；財團法人民間司法改革基金會備份。
